---
title: "Resources"
output: 
  html_document:
    toc: true
    toc_float: false
    collapsed: false
    number_sections: false
    toc_depth: 1
    #code_folding: hide
editor_options: 
  chunk_output_type: console
---

# Requerimientos

1.  Analizar por CV y en general

2.  Comparar entre periodo (1 y 20 de abril) y ver si desde 21 abril se ve un incremento en resultado 5 estrellas

```{r setup, include=FALSE,fig.pos="H"}
knitr::opts_chunk$set(
	echo = FALSE,
	message = FALSE,
	warning = FALSE
)
```

```{r packages}
library(tidyverse)
library(readxl)
library(readr)
library(dplyr)
library(lubridate)
library(tidyr)
library(plotly)


```

```{r data manipulation, echo=FALSE, message=FALSE, warning=FALSE}
solicitudes<-read.csv("~/GitHub/Aflore/docs/solicitudes_consejeros_1_20_abril.csv",sep=";")
timeline<-read_xlsx("~/GitHub/Aflore/docs/solicitudes_5_1abril_27abril.xlsx")
solicitudes_gest_com<-read_xlsx("~/GitHub/Aflore/docs/solicitudes_con_gest_com.xlsx")
solicitudes$X..Solicitudes<-as.numeric(solicitudes$X..Solicitudes)
solicitudes$aprobadas<-as.numeric(solicitudes$aprobadas)
solicitudes$Desembolsadas<-as.numeric(solicitudes$Desembolsadas)
solicitudes$Ticket.promedio<-parse_number(solicitudes$Ticket.promedio,locale = locale(decimal_mark=","))
solicitudes$credit_amount<-parse_number(solicitudes$credit_amount,locale = locale(decimal_mark=","))

solicitudes_5<-solicitudes %>% filter(Categoria.consejero=="5 Estrellas")

solicitudes_5_consejero<-solicitudes_5 %>% group_by(advisor_name) %>% summarise(numero_solicitudes=sum(X..Solicitudes)) %>% arrange(-numero_solicitudes)

```

# Revisión solicitudes 1 al 20 de abril

```{r plot1,fig.width=10,fig.height=10}
# mejor velor por mayor y menor a 6 meses y no por tiempo desde activación
solicitudes %>% group_by(age_since_activation) %>% summarise(total=sum(X..Solicitudes)) %>% ggplot(aes(x=age_since_activation,y=total,label=total))+geom_histogram(stat = "identity",fill="lightblue")+geom_text()+geom_vline(xintercept = 33,linetype="dashed",colour="gray")+scale_x_continuous(n.breaks = 20)+labs(x="tiempo desde activación",y="solicitudes",title = "Número de solicitudes por tiempo de activación")

# solicitudes_5 %>% count(Grupo.edad)
```

# Solicitudes por categoría

```{r graph visualization}
solicitudes %>% group_by(Categoria.consejero) %>% summarise(total=sum(X..Solicitudes)) %>% arrange(-total) %>% ggplot(aes(x=reorder(Categoria.consejero,total),y=total,label=total))+geom_bar(stat = "identity")+coord_flip()+geom_text()+labs(x="",y="Total de solicitudes",title = "Numero de solicitudes por categoría 1-20 abril")
```

# Promedio de crédito por categoría

```{r promedio ticket}
# omitimos los NA para que no anulen el cálculo posterior
solicitudes %>% na.omit(Ticket.promedio) %>% group_by(Categoria.consejero) %>% summarise(promedio_ticket=round( mean(Ticket.promedio)/1000000,digits = 2)) %>% arrange(-promedio_ticket) %>% ggplot(aes(x=reorder(Categoria.consejero,promedio_ticket),y=promedio_ticket,fill=promedio_ticket,label=promedio_ticket))+geom_bar(stat = "identity")+coord_flip()+labs(x="",y="Promedio de crédito en millones",title = "Promedio de crédito por categoría")+theme(legend.position = "none")+geom_text()
```

```{r plot5}
# unique(solicitudes_5$advisor_name)
# unique(solicitudes_5$advisor_id)
a<-colnames(timeline)[2:27]

b<-timeline %>% pivot_longer(cols = a,names_to = "fecha",values_to = "valor") %>% filter(Agrupacion=="5 Estrellas > 6 meses")
b$fecha<-as.Date(b$fecha) 
ggplotly(b %>% ggplot(aes(x=fecha,y=valor))+geom_line())

# como ver el impacto de solicitudes, hay unas que vienen de gestion comercial y otras que no, como sacar el gráfico solo con las de gestión comercial

# después de una gestión comercial el impacto se ve hasta 10 días hábiles después que se contacta


```

En los días de semana santa se ve una caída en el número de solicitudes para 5 estrellas, esta tendencia se revierte para el lunes 18 y 19 de abril, a partir del 20 se vuelven a caer el número de solicitudes hasta el día 26 que vuelven a subir los valores.

```{r solicitudes_gestion_comercial}
ggplotly( solicitudes_gest_com %>% count(as.Date(created_at)) %>% ggplot(aes(x=`as.Date(created_at)`,y=n))+geom_line() )
```
