---
title: "Contacto efectivo"
author: "Luis Barrios"
date: "`r Sys.Date()`"
output:
  html_document: default
  pdf_document: default
editor_options:
  chunk_output_type: console
---

```{r setup, include=FALSE,fig.pos="H"}
knitr::opts_chunk$set(
	echo = FALSE,
	message = FALSE,
	warning = FALSE
)
```

```{r packages}
library(tidyverse)
library(readxl)
library(readr)
library(dplyr)
library(lubridate)
library(tidyr)
library(plotly)


```

```{r reading}
contactoefectivo<-read_xlsx("contactoefectivo2.xlsx")
sologestioncomercial<-read_xlsx("sologestioncomercial.xlsx")

```

# Abstract:

Se observa un quiebre (impacto negativo) en la tendencia de las distintas variables medidas tanto en conjunto (\> 6 meses, =\< 6 meses) como por separado para el mes de abril, esto posiblemente debido a una disminución en las gestiones realizadas en el último mes.

# Desarrollo:

# Gestión comercial por mes en "actividad" por CV

Se observa una disminución en el número de gestiones efectivas (actividad) por Coordinador Virtual respecto al mes pasado.

```{r gestioncomercial}
sologestioncomercial<-sologestioncomercial %>% filter(`Razon O Base`=="Actividad")
sologestioncomercial<-sologestioncomercial %>% mutate(year=year(Timestamp))
sologestioncomercial<-sologestioncomercial %>% mutate(mes=month(Timestamp))
sologestioncomercial %>% filter(year==2022) %>% count(mes) %>% ggplot(aes(x=mes,y=n/9,label=round(n/9)))+
  geom_bar(stat = "identity",fill="lightblue")+geom_text()

# sologestioncomercial %>% filter(year=="2022")  %>% count(`¿se Debe Reangedar Con El Consejero?`) %>% arrange(-n) 

borrower_profile<-read_xlsx("borrower_profile.xlsx")

# %>% filter(Status=="Aprobado") 
#borrower_profile %>% count(`Suggested Product`) %>% arrange(-n) 
```

# Desembolsos, aprobaciones y solicitudes por mes (mayor y menor 6 juntos)

Existe una disminución o impacto negativo para el último mes en los créditos aprobados, desembolsos y solicitudes.

```{r datatableau_creditos}
enero<-read.csv("tableau_enero.csv",sep = ";")
febrero<-read.csv("tableau_febrero.csv",sep = ";")
marzo<-read.csv("tableau_marzo.csv",sep = ";")
abril<-read.csv("tableau_abril.csv",sep = ";")

enero<-enero %>% mutate(mes=1)
febrero<-febrero %>% mutate(mes=2)
marzo<-marzo %>% mutate(mes=3)
abril<-abril %>% mutate(mes=4)

tableau_creditos<-rbind(enero,febrero,marzo,abril)
tableau_creditos$Valores.de.medidas<-as.numeric(gsub(",", ".",tableau_creditos$Valores.de.medidas ))

# tableau_creditos %>% filter(Nombres.de.medidas!="Monto desembolsado en el mes")%>%  ggplot(aes(x=mes,y=Valores.de.medidas,color=Nombres.de.medidas))+geom_line()

ggplotly(tableau_creditos %>% filter(Nombres.de.medidas=="Aprobadas en el mes")%>%  ggplot(aes(x=mes,y=Valores.de.medidas,color=Nombres.de.medidas))+geom_line())


```

```{r desembolso}
ggplotly(tableau_creditos %>% filter(Nombres.de.medidas=="Desembolsos en el mes")%>%  ggplot(aes(x=mes,y=Valores.de.medidas,color=Nombres.de.medidas))+geom_line())
```

```{r sdaaa}
ggplotly(tableau_creditos %>% filter(Nombres.de.medidas=="Solicitudes enviadas")%>%  ggplot(aes(x=mes,y=Valores.de.medidas,color=Nombres.de.medidas))+geom_line())
```

# Desembolsos y aprobaciones por mes (mayor y menor 6 separados)

## Solicitudes enviadas

```{r datatableau_creditos_separado}
eneroabriledades<-read_xlsx("edadeneroabril.xlsx")

ggplotly(eneroabriledades %>% filter(variables %in% c("Solicitudes enviadas 1-6",
                                                      "Solicitudes enviadas > 6")) %>%
           ggplot(aes(x=mes,y=valor,color=variables,label=valor))+geom_line()+geom_text(color="black"))

```

## Resto variables

```{r datatableau_rest}
ggplotly(eneroabriledades %>% filter(variables %in% c("Consejeros enviando 1-6",
                                                      "Consejeros enviando > 6",
                                                      "Desembolsos en el mes 1-6",
                                                      "Desembolsos en el mes > 6",
                                                      "Consejeros con crédito en el mes 1-6",
                                                      "Consejeros con crédito en el mes > 6"))  %>%  ggplot(aes(x=mes,y=valor,color=variables))+geom_line())
```

## Promedios

```{r datatableau_rest2}
ggplotly(eneroabriledades %>% filter(!variables %in% c("Consejeros enviando 1-6",
                                                      "Consejeros enviando > 6",
                                                      "Desembolsos en el mes 1-6",
                                                      "Desembolsos en el mes > 6",
                                                      "Consejeros con crédito en el mes 1-6",
                                                      "Consejeros con crédito en el mes > 6",
                                                      "Solicitudes enviadas 1-6",
                                                      "Solicitudes enviadas > 6",
                                                      "% Aprobación decididas mes > 6",
                                                      "% Aprobación decididas mes"))  %>%  ggplot(aes(x=mes,y=valor,color=variables))+geom_line())
```

## Correlación

```{r correlation}
a<-sologestioncomercial %>% filter(year==2022) %>% count(mes) 
b<-eneroabriledades %>% filter(variables %in% c("Solicitudes enviadas > 6")) %>% select(mes,valor)
correlation<-a %>% left_join(b)
colnames(correlation)[2:3]<-c("gestiones","solicitudes_mayor_6")

cor(correlation$gestiones,correlation$solicitudes_mayor_6)
```

# Agenda pendiente:

Realizar más pruebas para evaluar la veracidad o falsedad de los cálculos siguientes

# Prestamos con gestión comercial por mes (aprobados)

```{r data_transformation}
prestamosporgestion<-contactoefectivo %>% dplyr::distinct(borrower_id,.keep_all = TRUE)
prestamosporgestion1<-prestamosporgestion %>% mutate(year=year(Timestamp))
prestamosporgestion1<-prestamosporgestion1 %>% mutate(mes=month(Timestamp))
ggplotly(prestamosporgestion1 %>% filter(year==2022) %>% filter(status=="Aprobado") %>% count(mes) %>% ggplot(aes(x=mes,y=n,label=n))+geom_bar(stat = "identity",fill="lightblue")+geom_text()+labs(title = "Tomando la fecha del timestamp (fecha de la gestión comercial)"))

# probando con las fechas de created at y no de timestamp
prestamosporgestion2<-prestamosporgestion %>% mutate(year=year(created_at))
prestamosporgestion2<-prestamosporgestion2 %>% mutate(mes=month(created_at))
ggplotly(prestamosporgestion2 %>% filter(year==2022) %>% filter(status=="Aprobado") %>% count(mes) %>% ggplot(aes(x=mes,y=n,label=n))+geom_bar(stat = "identity",fill="lightblue")+geom_text()+labs(title = "Tomando la fecha del created at (borrower profile)"))

# probanndo con las fechas de updated at del borrower profile
prestamosporgestion3<-prestamosporgestion %>% mutate(year=year(updated_at))
prestamosporgestion3<-prestamosporgestion3 %>% mutate(mes=month(updated_at))
ggplotly(prestamosporgestion3 %>% filter(year==2022) %>% filter(status=="Aprobado") %>% count(mes) %>% ggplot(aes(x=mes,y=n,label=n))+geom_bar(stat = "identity",fill="lightblue")+geom_text()+labs(title = "Tomando la fecha del updated at (borrower profile)"))

# AGRUPANDO POR MAYOR A 6 MESES O MENOR/IGUAL A 6 MESES
# prestamosporgestion1$total_months_from_activation[prestamosporgestion1$total_months_from_activation>6]<-"Mayor 6 meses"
# prestamosporgestion1$total_months_from_activation[prestamosporgestion1$total_months_from_activation<7]<-"Menor o igual 6 meses"

prestamosporgestion1$total_months_from_activation<-ifelse(prestamosporgestion1$total_months_from_activation>6,"Mayor 6 meses",ifelse(prestamosporgestion1$total_months_from_activation<7,"Menor o igual 6 meses","NA"))

```

# Cantidad de contactos efectivos por categoría(aprobados)

Dividiendo entre mayor y menor o igual a 6 meses

```{r sadsda}
prestamosporgestion1 %>% filter(status=="Aprobado") %>%  filter(year==2022)  %>% count(mes,total_months_from_activation) %>% 
  ggplot(aes(x=mes,y=n,fill=total_months_from_activation,label=n))+geom_bar(stat = "identity",position = "dodge")+geom_text(position = position_dodge(width = .75))

na_months_aprobado<-prestamosporgestion1 %>% filter(status=="Aprobado") %>%filter(year==2022) %>% filter(!total_months_from_activation %in% c("Mayor 6 meses","Menor o igual 6 meses"))

prestamosporgestion1 %>% filter(status=="Aprobado") %>%filter(year==2022) %>% filter(total_months_from_activation %in% c("Mayor 6 meses")) %>% count(cluster_segment) %>% arrange(-n)

prestamosporgestion1 %>% filter(status=="Aprobado") %>%filter(year==2022) %>% filter(total_months_from_activation %in% c("Menor o igual 6 meses")) %>% count(cluster_segment) %>% arrange(-n)

prestamosporgestion1 %>% filter(status=="Aprobado") %>%filter(year==2022) %>% filter(!total_months_from_activation %in% c("Mayor 6 meses","Menor o igual 6 meses")) %>% count(cluster_segment) %>% arrange(-n)
```

Los NA en total months from activation con status de credito aprobado(extraido de borrower profile) tienen una estrella o NA en cluster segment (categorización por estrellas)

```{r asdasd}
prestamosporgestion1 %>% count(total_months_from_activation)
```
